【裁判字號】    90,訴,1076
【裁判日期】    901121
【裁判案由】    毒品危害防制條例
【裁判全文】
臺灣臺北地方法院刑事判決                          九十年度訴字第一七六號
    公  訴  人  臺灣臺北地方法院檢察署檢察官
    被      告  甲○○
右列被告因違反毒品危害防制條例案件，經檢察官聲請簡易判決處刑（九十年度毒偵
字第二一八六號），經本院受理後（九十年簡字第三三四六號），認不宜以簡易判決
處刑而移由本院刑事庭依通常程序審理，本院判決如左：
    主  文
甲○○連續施用第一級毒品，累犯，處有期徒刑玖月。扣案如附表所示之物均沒收並
銷燬之。
    事  實
一、甲○○前於民國八十四年間因違反麻醉藥品管理條例案件，經本院以八十四年度
    訴字第一○一六號判處有期徒刑十月，經台灣高等法院以八十四年度上訴字第四
    四五七號駁回上訴確定後，於八十五年十二月十五日縮短刑期執行完畢，竟仍不
    知悔改，前因於八十七年間施用第二級毒品安非他命案件，經台灣板橋地方法院
    以八十八年度毒聲字第一○一八號裁定送觀察勒戒後，認無繼續施用毒品之傾向
    ，而經台灣板橋地方法院檢察署檢察官於八十八年三月五日以八十七年度偵字第
    一七六二一號不起訴處分確定，竟於不起訴處分後之五年內基於概括犯意，自九
    十年七月三十一日起至同年八月十八日止，連續在台北市○○街二一○號十樓其
    住處內，以針筒注射方式施用第一級毒品海洛因多次，經警於同年八月十九日十
    七時許（起訴書誤為八月十八日）在上址查獲，並扣得紙包裝之海洛因二包（海
    洛因驗後淨重○．○四公克、包裝重一．四二公克）、夾鏈袋裝之海洛因一包（
    海洛因驗後淨重○．○一公克、包裝重○．一九公克），及供施用毒品所用含不
    可分離海洛因殘渣之注射針筒一支，經依本院九十年度毒聲字第一八五一號裁定
    ，送台灣台北看守所附設勒戒處所觀察、勒戒後，認有繼續施用毒品之傾向。
二、案經臺北市政府警察局中山分局報請臺灣臺北地方法院檢察署檢察官偵查起訴。
    理  由
一、被告甲○○於右揭時地連續施用第一級毒品海洛因之事實，業據被告坦承不諱，
    並有台北市政府警察局中山分局建國所九十年八月十九日臨檢紀錄表在卷可按，
    而其於警訊後所採尿液經送驗結果呈嗎啡陽性反應，有台北市立療養院九十年八
    月二十九日煙毒尿液檢驗報告書附卷可稽，扣案之白色粉末係海洛因等情，亦有
    法務部調查局鑑定通知書在卷可證，此外，復有被告所有供施用海洛因之注射針
    筒一支扣案可佐，被告出於任意性之自白與事實相符，其施用毒品之犯行堪以認
    定。再者，被告前於八十七年間施用第二級毒品安非他命，經台灣板橋地方法院
    以八十八年度毒聲字第一○一八號裁定送觀察勒戒後，因無繼續施用毒品之傾向
    ，而經台灣板橋地方法院檢察署檢察官於八十八年三月五日以八十七年度偵字第
    一七六二一號不起訴處分確定，其於不起訴處分後五年內復於右揭時地施用第一
    級毒品犯行，經本院以九十年度毒聲字第一八五一號裁定送觀察、勒戒後，認有
    繼續施用毒品傾向等情，有台灣板橋地方法院檢察署檢察官八十七年度偵字第一
    七六二一號不起訴書、本院九十年毒聲字第一八五一號裁定、台灣台北看守所附
    設勒戒所九十年九月三日有無繼續施用毒品傾向證明書、台灣高等法院檢察署刑
    案紀錄簡覆表附卷可參，本件事證明確，被告犯行堪以認定。
二、核被告所為，係犯毒品危害防制條例第十條第一項之施用第一級毒品罪，其持有
    第一級毒品海洛因之低度行為，為施用毒品之高度行為所吸收，不另論罪，被告
    先後多次施用第一級毒品之犯行，時間緊接，所犯係構成要件相同之罪名，應依
    連續犯規定以一罪論並加重其刑。又其前於八十四年間因違反麻醉藥品管理條例
    案件，經本院以八十四年度訴字第一○一六號判處有期徒刑十月，經台灣高等法
    院以八十四年度上訴字第四四五七號駁回上訴確定後，於八十五年十二月十五日
    縮短刑期執行完畢等情，有臺灣高等法院檢察署刑案紀錄簡覆表、在監或出監受
    刑人資料查詢表可徵，其於有期徒刑執行完畢未滿五年，再犯本件有期徒刑以上
    之罪，為累犯，應依刑法第四十七條規定，遞予加重其刑。爰審酌被告施用毒品
    經警查獲後仍不斷然戒絕、惟犯後態度良好坦承犯行等一切情狀，量處如主文所
    示之刑，以示懲儆。扣案如附表所示之海洛因三包，應依毒品危害防制條例第十
    八條第一項前段規定沒收銷燬之，又注射針筒一支雖非專供施用毒品之器具，然
    因與海洛因殘渣無法分離，亦應依同法規定沒收並銷燬之。
據上論斷，應依刑事訴訟法第二百九十九條第一項前段、第四百五十二條，毒品危害
防制條例第十條第一項、第十八條第一項前段，刑法第十一條前段、第五十六條、第
四十七條，判如主文。
本案經檢察官馮成到庭執行職務
中    華    民    國      九十    年        十一      月      二十一    日
                                      臺灣臺北地方法院刑事第六庭
                                          法  官  蔡  如  琪
右正本證明與原本無異。
如不服本判決，應於判決送達後十日內，向本院提出上訴狀。
                                          書記官  黃  鈴  容
中    華    民    國      九十    年        十一      月      二十三    日
附錄法條：
毒品危害防制條例第十條
施用第一級毒品者，處六月以上五年以下有期徒刑。
施用第二級毒品者，處三年以下有期徒刑。
附表
┌────┬──────────────────────────────┐
│編  號  │  沒收並銷燬之物                                            │
├────┼──────────────────────────────┤
│一      │ 紙包裝之海洛因二包                                         │
│        │（海洛因驗後淨重○．○四公克、包裝重一．四二公克）          │
├────┼──────────────────────────────┤
│二      │ 夾鏈袋裝之海洛因一包                                       │
│        │ （海洛因驗後淨重○．○一公克、包裝重○．一九公克）        │
├────┼──────────────────────────────┤
│三      │ 含不可分離海洛因殘渣之注射針筒一支                         │
└────┴──────────────────────────────┘


司法院資訊處製作；財團法人民間司法改革基金會備份。
